【裁判字號】    88,訴,1250
【裁判日期】    890411
【裁判案由】    毒品危害防制條例
【裁判全文】
臺灣高雄地方法院刑事判決                        八十八年度訴字第一二五號
    公  訴  人  臺灣高雄地方法院檢察署檢察官
    被      告  乙○○
    指定辯護人  本院公設辯護人丙○○
右列被告因毒品危害防制條例案件，經檢察官提起公訴（八十八年度偵字第一二四八
四號），本院判決如左：
    主  文
乙○○連續幫助施用第二級毒品，處有期徒刑陸月，如易科罰金，以參佰元折算壹日
。
甲基安非他命重零點參參公克沒收銷燬之。
    事  實
一、乙○○與甲○○（甲○○所犯施用毒品之部分業經臺灣高雄地方法院裁定送觀察
    勒戒）因均沾染有施用毒品惡習而認識，為朋友關係。甲○○雖有施用毒品積習
    ，然苦於無購買毒品之途。乙○○知悉後，乃基於幫助他人施用第二級毒品之概
    括犯意，利用其本身向年籍姓名不詳綽號「阿隆」之成年男子購買安非他命時而
    知悉之不詳呼叫器號碼，聯絡「阿隆」，代甲○○訂購毒品；乙○○並在向「阿
    隆」取得安非他命後，先後於民國八十七年八月十八日十五時許及同年八月二十
    三日二十三時許，連續在高雄市鹽埕區老企寶旅館三０七室，將自「阿隆」處購
    得每包價值新台幣（下同）二千元之第二級毒品安非他命交與甲○○，每次均代
    為訂購並交與一包，幫助甲○○施用第二級毒品安非他命。經警於八十七年八月
    二十四日二十時三十分許在高雄市○○街二六七號甲○○住處浴室查獲甲基安非
    他命（驗後毛重零點三三公克）及吸食器乙組。
二、案經臺灣高雄地方法院檢察署檢察官自動檢舉偵查起訴。
    理  由
一、訊據被告乙○○固不否認曾於上開時、地共計二次交付安非他命予甲○○，惟辯
    稱：伊並未幫甲○○聯絡「阿隆」，是甲○○自己與「阿隆」聯絡的云云。惟查
    ，右揭事實，業據證人即自被告乙○○處取得毒品之人甲○○到院證述：我是透
    過乙○○向「阿隆」買的，是乙○○幫我聯絡的，錢再由我交給「阿隆」，乙○
    ○當時跟我說是因為「阿隆」在賣毒品，「阿隆」不希望太多人知道他（指「阿
    隆」）的號碼等語（見本院八十八年九月二十八日訊問筆錄）明確，被告前揭辯
    詞，顯係卸責之詞，無可採信；而證人甲○○因被告右開幫助行為而有施用第二
    級毒品之犯行，後經本院裁定送臺灣高雄看守所附設勒戒處所觀察、勒戒之事實
    ，則有本院八十七年八月二十五日八十七年度毒聲字第二０一六號裁定在卷可考
    ；又於八十七年八月二十四日二十時三十分許在高雄市○○街二六七號甲○○住
    處浴室所查扣之晶體（驗後毛重零點三三公克），經送高雄醫學院附設中和紀念
    醫院檢驗之結果，確屬安非他命無訛，有該院八十八年一月十九日所出具檢驗報
    告單一紙（檢驗編號：Ｂ0000000號）在卷可稽，堪認甲○○確有經由被
    告乙○○之幫助而購得安非他命毒品施用之事實至為明確。被告犯罪事證明確，
    犯行實堪認定。
二、核被告乙○○所為，係幫助犯毒品危害防制條例第十條第二項之施用第二級毒品
    罪。公訴人雖認被告所犯係毒品危害防制條例第四條第二項之販賣第二級毒品罪
    ，然依前開證人甲○○之證詞，並無法證明被告有意圖營利而販賣第二級毒品安
    非他命之犯行或與該姓名年籍不詳綽號「阿隆」之男子有任何共同意圖營利而販
    賣第二級毒品之犯意聯絡，惟公訴人所起訴被告於前開時地連續交付由綽號「阿
    隆」之男子欲販賣予甲○○之第二級毒品之事實，與本件被告所為為幫助甲○○
    連續施用毒品而於前揭時地交付安非他命予甲○○之事實，在評價上應認具社會
    事實同一性，故公訴人所起訴之法條容有未洽，爰依刑事訴訟法第三百條之規定
    變更起訴法條。而被告所為二幫助行為，時間緊接，所犯罪名相同，顯係出於概
    括之犯意為之，為連續犯，爰依刑法第五十六條之規定以一罪論，並加重其刑。
    其係基於幫助他人施用第二級毒品之犯意代甲○○向「阿隆」訂購毒品並代為轉
    交毒品，為幫助犯，乃依刑法第三十條第二項幫助犯之法例減輕其刑，併依同法
    第七十一條第一項之規定，先加後減之。審酌被告幫助他人取得毒品施用，戕害
    他人身心且助長濫用毒品惡習，惟念及其犯罪後坦承部分犯行，態度非惡，且並
    未因此犯行而獲得任何利益等一切情狀，量處如主文所示之刑，併諭知易科罰金
    之折算標準，以為懲儆。扣案之晶體經送檢驗之結果，確屬甲基安非他命（驗後
    毛重零點三三公克）無訛，已如前述，係屬毒品危害防制條例所定之第二級毒品
    ，爰依同條例第十八條第一項前段之規定，宣告沒收銷燬之。另扣案之吸食器一
    組，因非被告所有，亦非被告供犯本罪或犯本罪所得之物，亦無由證明係專供施
    用毒品之器具，爰不為沒收或沒收銷燬之諭知，宜由檢察官另為適法之處理，併
    此敘明。
據上論斷，應依刑事訴訟法第二百九十九條第一項前段、第三百條，毒品危害防制條
例第十條第二項、第十八條第一項前段，刑法第十一條、第五十六條、第三十條第二
項、第四十一條、第七十一條第一項，罰金罰鍰提高標準條例第二條，判決如主文。
本案經檢察官劉宗慶到庭執行職務。
中    華    民    國    八十九    年      四      月      十一        日
                                  臺灣高雄地方法院刑事第六庭
                                      審判長法  官  莊崑山
                                            法  官  趙家光
                                            法  官  李怡諄
右正本證明與原本無異。
如不服本判決，應於判決送達後十日內，向本院提出上訴狀。
                                      書   記   官  羅榮全
中    華    民    國      八十九      年      四      月      十一      日
附錄本件論罪條文：毒品危害防制條例第十條第二項
施用第二級毒品者，處三年以下有期徒刑。


司法院資訊處製作；財團法人民間司法改革基金會備份。
